【裁判字號】    98,審易,552
【裁判日期】    981027
【裁判案由】    竊盜
【裁判全文】
臺灣新竹地方法院刑事判決            98年度審易字第552號
公  訴  人  臺灣新竹地方法院檢察署檢察官
被      告  甲○○
上列被告因竊盜案件，經檢察官提起公訴（98年度偵字第2982號
），本院判決如下：
    主  文
甲○○犯攜帶兇器毀壞安全設備夜間侵入住宅竊盜罪，累犯，處
有期徒刑拾月；又犯攜帶兇器毀壞安全設備竊盜未遂罪，累犯，
處有期徒刑捌月，扣案之固定鉗壹支，沒收之。應執行有期徒刑
壹年肆月，扣案之固定鉗壹支，沒收之。
    事  實
一、甲○○(1)前於民國88年間，因違反毒品危害防制條例等案件
    ，經本院以88年度訴字第251 號判決，就意圖販賣持有第二
    級毒品罪部分判處有期徒刑5 年2 月、就持有第二級毒品罪
    部分判處有期徒刑3 月，嗣甲○○不服提起上訴，於臺灣高
    等法院審理時，就持有第二級毒品罪部分，經甲○○撤回上
    訴而確定，就意圖販賣持有第二級毒品罪部分，則經臺灣高
    等法院以89年度上訴字第4384號判決駁回，復甲○○不服提
    起上訴，經最高法院以90年度台上字第2534號判決駁回而確
    定，上開有期徒刑，經定應執行有期徒刑5 年4 月確定；(2)
    另於90年間，因連續施用第一、二級毒品案件，經本院以90
    年度訴字第311 號判決分別判處有期徒刑7 月、4 月，應執
    行有期徒刑10月確定，上開(1)、(2)案經接續執行，於94年12
    月8 日縮短刑期假釋付保護管束出監，嗣因中華民國九十六
    年罪犯減刑條例施行，於96年7 月16日縮刑期滿假釋未經撤
    銷，其未執行之刑，以已執行完畢論。
二、詎甲○○猶不知悔改，基於意圖為自己不法所有之竊盜犯意
    ，於97年12月17日晚上9 時30分許前之夜間某時，前往乙○
    ○位於新竹市○○區○○路5 段208 巷89號之住處，持客觀
    上可供兇器使用之不詳器械，破壞乙○○上開住處鐵門門鎖
    後，侵入竊得乙○○所有之電腦主機及新力牌、LG牌液晶螢
    幕各1 台及汽車鑰匙（含遙控器）2 把。
三、甲○○另基於意圖為自己不法所有之竊盜犯意，於98年4 月
    7 日下午3 時40分許，再次前往乙○○上開住處，持其所有
    、客觀上對於人之生命、身體足以構成危險可供兇器使用之
    固定鉗1 支（起訴書誤載為持固定鉗、鉗子、鐵撬各1 支）
    ，拆卸鐵皮螺絲再掀開上開住處用以隔絕戶外之鐵皮後，入
    內竊取乙○○所有之宏碁牌電腦主機及新力牌液晶螢幕各1
    台，並將之搬至遭其掀開之鐵皮旁，準備搬上其所駕駛之車
    牌號碼LW-7233 號自小客車內之際，因觸動保全警報，為趕
    至現場之警察當場查獲而未遂。嗣經警在其所駕駛之上開車
    輛前座置物箱內扣得固定鉗、鉗子、鐵撬各1 支，以及乙○
    ○上開住處於97年12月17日遭竊之汽車鑰匙（含遙控器）2
    把，而查獲上情。
四、案經乙○○訴由新竹市警察局第三分局報請臺灣新竹地方法
    院檢察署檢察官偵查起訴。
    理  由
壹、程序部分：
    本件被告於本院審判程序中均表示對下列所引之各項證據之
    證據能力無意見，且於言詞辯論終結前，就本案證據之調查
    ，均無任何異議，既無異議，依刑事訴訟法159條之5規定，
    該等證據自均有證據能力，先予敘明。
貳、認定犯罪事實所憑之證據及理由：
一、被告甲○○於警詢、檢察官訊問時及本院準備程序、審理程
    序訊問時，對於98年4 月7 日下午至乙○○上開住處竊取電
    腦主機及液晶螢幕各1 台，以及乙○○遭竊之之汽車鑰匙（
    含遙控器）2 把，係在其所駕駛之車牌號碼LW-7233 號自小
    客車前座置物箱內所查獲之事實，均坦白承認。
二、證人即告訴人乙○○於警詢之指訴及檢察官訊問時具結之證
    述，證明新竹市○○區○○路5段208巷89號，係屬平日有人
    居住之住宅，以及97年12月17日晚上案發當時其住處大門有
    上鎖之事實；並證明於97年12月17日晚上9 時30分許前之夜
    間某時及98年4 月7 日下午3 時40分許，其上開住處，先後
    遭以上述手法，破壞門鎖、鐵皮而竊取電腦主機、液晶螢幕
    、汽車鑰匙（含遙控器）等物之事實。
三、新竹市警察局第三分局搜索、扣押筆錄、贓物認領保管單各
    1 件，佐證告訴人乙○○於97年12月17日遭竊之汽車鑰匙（
    含遙控器）2把及98年4月7日遭竊之電腦主機、液晶螢幕各1
    台業已領回之事實。
四、新竹市○○區○○路5 段208 巷89號竊盜現場及贓物、證物
    照片共17紙（見98年度偵字第2982號偵查卷第26至29頁、第
    69至73頁）、內政部警政署刑事警察局98年8 月25日刑醫字
    第0980099218號鑑驗書1 件，證明警方於97年12月17日前往
    告訴人乙○○上開住處採證時，採得煙蒂1 枚及該煙蒂1 枚
    經送驗結果，DNA-STR 型別與被告甲○○之DNA-STR 型別相
    符等情，亦可佐證被告甲○○確實曾到過上開竊盜案現場之
    事實，否則其所抽過之香菸煙蒂不會留在竊盜案現場。
參、對於被告辯解之判斷：
一、被告甲○○於警詢、檢察官訊問及本院準備程序、審理程序
    訊問時，均矢口否認有於97年12月17日晚間至告訴人乙○○
    之上開住所竊取財物，辯稱：在伊所駕駛車牌號碼LW-7233
    號自小客車前座置物箱內所查獲之汽車鑰匙（含遙控器）2
    把，係伊在西濱公路三段上之全宏海釣場撿到的，至於在告
    訴人乙○○住所旁採得之煙蒂，伊也搞不清楚，伊每天都在
    那邊出入，如果係伊做的，就不會在那邊出入云云。
二、經查，依據告訴人乙○○於檢察官訊問時具結證稱：其所有
    之汽車鑰匙（含遙控器）2 把，係備用鑰匙，故放置於住處
    房間之抽屜內，並於97年12月17日晚間遭竊（見98年度偵字
    第2982號偵查卷第49至50頁）。衡諸常情，一般人持有備份
    鑰匙時，均係將之置於固定之處所，一來避免因隨身攜帶而
    有遺失之風險，二來係當有不時之需時，亦能方便取之，故
    證人此部分之證述合於常情應可採信；又告訴人乙○○亦證
    述：其平日並無至海釣場娛樂之習慣（見98年度偵字第2982
    號偵查卷第49頁），準此，則被告所謂係於海釣場撿到該汽
    車鑰匙（含遙控器）2 把之辯解，顯不可採。又被告於檢察
    官及本院訊問該汽車鑰匙（含遙控器）2 把若果真係其所撿
    拾，則用途為何？其亦僅謂：看它很漂亮、沒有要做什麼云
    云（見98年度偵字第2982號偵查卷第51頁、本院卷第21頁背
    面），所為辯解顯係推託之詞，不足採信。
三、由上述鑑驗書可知，鑑定出與被告DNA-STR 型別相符之煙蒂
    ，係在告訴人乙○○位於新竹市○○區○○路5 段208 巷89
    號之住處附連圍繞之土地上所採集，衡情一般住處附連圍繞
    之土地空間，多係由住宅或建築物之所有人或使用人加以利
    用，且觀以竊盜現場照片可知，上開煙蒂之採集處並非係人
    潮往來必經之地，甚且非常隱密（見98年度偵字第2982號偵
    查卷第72頁），被告並非居住該處附近之人，若非有特定目
    的，豈會無故至該偏僻之處？本院佐此客觀事證，認為事實
    欄二之竊盜，應確係被告所為。
四、綜上事證，本院認為被告所辯並不足採，事實欄二所示之財
    物應為被告所竊取之事實，可以認定，被告2 次竊盜犯行明
    確，應依法論科。
肆、論罪科刑之理由：
一、核被告就事實欄二、所為，係犯刑法第321條第1項第1款、
    第2 款、第3 款之加重竊盜罪；就事實欄三、所為，係已著
    手於竊盜犯罪行為之實行而不遂，係犯刑法第321 條第1 項
    第2 款、第3 款、第2 項之加重竊盜未遂罪（原起訴意旨誤
    載為加重竊盜既遂罪）。
二、被告所犯上開2 罪間，犯意個別，行為互殊，應予分論併罰
    。
三、被告所犯上開加重竊盜未遂罪，依刑法第25條第2 項之規定
    ，得按既遂犯之刑減輕之。
四、被告有事實欄一、所載之前案紀錄，並於96年7 月16日縮刑
    期滿假釋未經撤銷，其未執行之刑視為執行完畢，有臺灣新
    竹地方法院檢察署刑案資料查註紀錄表及臺灣高等法院被告
    前案紀錄表各1 份在卷可供參考，其於受有期徒刑之執行完
    畢後，5 年以內再犯有期徒刑以上之上開2 罪，均為累犯，
    均應依刑法第47條第1 項之規定，加重其刑。並依法先加後
    減之。
五、爰審酌被告素行不佳，雖坦承事實欄三、之加重竊盜未遂犯
    行，然對於事實欄二、之加重竊盜犯行仍矢口否認，甚且一
    再狡辯，毫無悔意，暨其正值壯年竟不思勤奮努力，攜帶兇
    器毀壞安全設備行竊，對社會治安及民眾身家財產安全危害
    甚大，參以對被害人所受財產上之損害程度及犯罪後態度等
    一切情狀，分別量處如主文所示之刑，並定其應執行之刑。
六、至扣案之固定鉗1 支，為被告所有，且係供被告犯罪所用之
    物，業經其供明在卷，爰依法為沒收之宣告。另扣案之鉗子
    、鐵撬各1 支，雖係被告所有，惟均無證據證明與本件竊盜
    犯行有關，亦為被告陳述並非供本件犯罪所用之物（見本院
    卷第21頁背面），亦均非違禁物，爰不另為沒收之諭知，附
    此敘明。
七、適用法律：
（一）刑事訴訟法第284條之1、第299條第1項前段。
（二）刑法第321 條第1 項第1 款、第2 款、第3 款、第2 項、
      第25條第2 項、第47條第1 項、第51條第5 款、第38條第
      1 項第2 款、第3 項。
本案經檢察官黃英彥到庭執行職務。
中    華    民    國    98    年    10    月    27    日
                        刑事第九庭  法  官  魏瑞紅
以上正本證明與原本無異。
如不服本判決應於收受本判決後10日內向本院提出上訴書狀，上
訴書狀應敘述具體理由。上訴書狀未敘述上訴理由者，應於上訴
期間屆滿後20日內補提理由書狀於本院 (均須按他造當事人之人
數附繕本 )「切勿逕送上級法院」。
中    華    民    國    98    年    10    月    27    日
                                    書記官  鄧雪怡
附錄論罪科刑法條：
中華民國刑法第321條
（加重竊盜罪）
犯竊盜罪而有左列情形之一者，處 6 月以上、 5 年以下有期徒
刑：
一、於夜間侵入住宅或有人居住之建築物、船艦或隱匿其內而犯
    之者。
二、毀越門扇、牆垣或其他安全設備而犯之者。
三、攜帶兇器而犯之者。
四、結夥三人以上而犯之者。
五、乘火災、水災或其他災害之際而犯之者。
六、在車站或埠頭而犯之者。
前項之未遂犯罰之。


司法院資訊處製作；財團法人民間司法改革基金會備份。
